最　高　行　政　法　院　裁　定
                                     100年度裁字第3117號
聲  請  人　徐廷傑
（兼徐儼君、徐郭雙妹、徐建琳、徐文玲、何美葳、何國牟、何
桂禎之被選定當事人）
上列聲請人因與相對人科學工業園區管理局間土地徵收事件，對
於中華民國100年7月28日本院100年度裁字第1795號裁定，聲請
再審，本院裁定如下：
　　主  文
再審之聲請駁回。
再審訴訟費用由聲請人負擔。
　　理  由
一、按「有左列各款情形之一者，得以再審之訴對於確定終局判
    決聲明不服。但當事人已依上訴主張其事由或知其事由而不
    為主張者，不在此限：．．．。十四、原判決就足以影響於
    判決之重要證物漏未斟酌者。」，行政訴訟法第273條第1項
    第14款定有明文。又此再審事由，依同法第283條規定，為
    聲請再審程序所準用。
二、本件聲請人因土地徵收事件經臺北高等行政法院100年度訴
    字第282號裁定（下稱原審裁定）駁回後，提起抗告，復經
    本院以100年度裁字第1795號裁定（下稱原確定裁定）以抗
    告無理由予以駁回，裁定意旨略以：「本件抗告人（即聲請
    人）於原審提起撤銷訴訟，其請求撤銷之『原處分』係指系
    爭安置措施(原審卷第218頁)(精確講應是系爭安置措施規定
    )。查系爭安置措施係相對人為○○○區○○路沿線用地範
    圍內，因實施徵收致需遷移之所有權人，所制定有關安置順
    序及資格、安置土地分配原則、安置土地申請作業及抽籤分
    配作業等措施(原審卷第49頁至第51頁)，其安置且係本於土
    地所有權人之申請為之。系爭安置措施僅是抽象之規定，單
    就系爭安置措施規定，尚未就具體事件作成決定而對外發生
    法律效果，揆諸首揭說明，其非行政處分。」。
三、聲請人不服，對於原確定裁定聲請再審，主張：聲請人於起
    訴狀所附原證一科學工業園區管理局民國99年10月29日園建
    字第0990031920號函，公函說明五敘及有關安遷戶社區用地
    配售作業及完成土地所有權移轉登記，足以證明安置措施為
    行政處分，原確定裁定就此影響於原審裁定之重要證物漏未
    斟酌云云。惟查，聲請人指為重要證據之科學工業園區管理
    局99年10月29日園建字第0990031920號函，係科學工業園區
    管理局因部分被徵收土地之地主申請收回土地，乃以該函就
    相關疑義請示內政部，該公函說明五敘及：「另本局已於98
    年11月24日、26日暨99年3月23日完成以往開發剩餘之0.8公
    頃安遷戶社區用地配售作業，並已於99年4月底完成該等配
    售土地所有權移轉登記；至規劃為服務區之2.19公頃土地，
    也於99年3月23日及5月27日完成相關配租作業」等語，核係
    科學工業園區管理局呈報安置措施之執行情形，並不足以證
    明安置措施具有行政處分之性質。是縱經斟酌此一公函，亦
    無以影響於原裁定之認定。綜上，本件聲請再審為無理由，
    應予駁回。徐儼君及徐郭雙妹因選定當事人，而脫離訴訟，
    自無庸再列為當事人，併此明。
四、據上論結，本件聲請為無理由。依行政訴訟法第283條、第
    278條第2項、第104條、民事訴訟法第95條、第78條，裁定
    如主文。
中　　華　　民　　國　　100　 年　　12　　月　　29　　日
                    最高行政法院第二庭
                        審判長法官　劉　鑫　楨
                              法官　姜　素　娥
                              法官　吳　慧　娟
                              法官　許　瑞　助
                              法官　李　玉　卿

以  上  正  本  證  明  與  原  本  無  異
中　　華　　民　　國　　100　 年　　12　　月　　30　　日
　　　　　　　　　　　　　　　書記官　吳　玫　瑩